臺灣臺北地方法院交通事件裁定　　　　 96年度交聲字第468號
　　原處分機關　臺北市交通事件裁決所
　　聲明異議人
　　即受處分人　榮順汽車有限公司
　　法定代理人　甲○○
上開受處分人因違反道路交通管理處罰條例案件，對臺北市交通
事件裁決所於中華民國九十六年三月二十九日所為之處分（北市
裁二字第裁二二—000000000號）聲明異議，本院裁定
如下：
    主  文
異議駁回。
    理  由
一、按領有牌照之汽車所有人應於指定日期前後一個月內持行車
    執照、新領牌照登記書向公路監理機關申請檢驗；又汽車不
    依限期參加定期檢驗或臨時檢驗者，處汽車所有人新臺幣（
    下同）九百元以上一千八百元以下罰鍰；逾期一個月以上者
    並吊扣其牌照，至檢驗合格後發還，逾期六個月以上者，註
    銷其牌照，道路交通安全規則第四十四條第一項後段、道路
    交通管理處罰條例第十七條第一項分別定有明文。次按營業
    汽車違反道路交通管理處罰條例第十七條第一項之事件，期
    限內繳納或到案聽候裁決者，處一千三百元罰鍰，本件應適
    用之違反道路交通管理事件統一裁罰基準及處理細則第二條
    第二項亦定有明文。
二、本件聲明異議人即受處分人榮順汽車有限公司所有車牌號碼
    為一一○—ＣＴ號營業汽車原應於九十六年一月十二日依規
    定參加定期檢驗，惟竟未依規定參加定期檢驗，即為臺北市
    監理處人員以受處分人有上開交通違規行為而開立北市交監
    字第000000000號舉發通知單，指定受處分人應於
    九十六年四月二日前前往原處分機關即臺北市交通事件裁決
    所聽候裁決，經受處分人依限申訴，原處分機關認受處分人
    確有前開交通違規行為，乃依據道路交通管理處罰條例第十
    七條第一項之規定裁處一千三百元之罰鍰、並自九十六年七
    月十三日起註銷牌照之裁決。
三、依據受處分人具狀所述就登記為其所有之上開車輛接獲定期
    檢驗通知後迄未參加定期檢驗之情均不否認，惟否認有何交
    通違規行為，並辯稱：上開車輛實際上為李朝旺所有，經受
    處分人與李朝旺約定後登記在受處分人名下，受處分人於接
    獲行政機關通知定期檢驗後，業已通知並督促李朝旺前往參
    加定期檢驗，但李朝旺卻未依規定參加定期檢驗，是應可歸
    責於汽車駕駛人，原處分機關應依道路交通管理處罰條例第
    八十五條之規定處罰李朝旺；另道路交通管理處罰條例第十
    七條之法定最低度罰鍰為九百元，但裁罰基準竟超越法律之
    授權將營業汽車之最低度罰鍰提高為一千三百元，亦應有違
    法之處云云。經查：
  (一)上開車輛係登記為受處分人所有，經行政機關依規定通知受
    處分人參加定期檢驗後，上開車輛迄未依規定參加定期檢驗
    等情，為受處分人所不否認，亦有相關舉發通知單及裁決書
    在卷可參，自堪信上開事實為真實。
  (二)至於本件交通違規行為是否可歸責於案外人李朝旺而受處分
    人是否並無任何故意過失部分，受處分人固提出其與李朝旺
    簽訂之臺北市計程車客運業駕駛人自備車輛參與經營契約書
    及證人朱玉嬅之證言為其依據，惟觀諸前開相關交通車輛管
    理之法規，係對登記為車輛所有人之人課以需使其所有車輛
    按期參加檢驗之公法上義務，並不因登記之車輛所有人與他
    人之間有其他私法上權利義務關係而有所不同，而車輛需按
    期參加檢驗一節，為相關車輛管理法令所明定，亦為受處分
    人所明知，此觀受處分人所提出之臺北市計程車客運業駕駛
    人自備車輛參與經營契約書第二條、第三條、第十九條內容
    已明，受處分人與李朝旺簽訂上開契約時，受處分人既已明
    知相關車輛管理規定而仍與李朝旺簽訂上開契約且將車輛交
    付李朝旺占有，受處分人自應就車輛占有人李朝旺未依規定
    及約定使上開車輛參加定期檢驗負責，另上開車輛登記為受
    處分人所有而受處分人接獲行政機關通知後迄未使上開車輛
    參加定期檢驗等情，亦如前述，本件交通違規行為顯屬可歸
    責於受處分人且受處分人就本件交通違規行為具有故意或過
    失等情甚為明確。至於受處分人所提前開契約書及證人朱玉
    嬅之證言，僅能說明受處分人與李朝旺間之內部權利義務關
    係，受處分人尚難以其受僱人朱玉嬅業已通知李朝旺而李朝
    旺未依規定及約定使上開車輛參加定期檢驗而得免責。
  (三)按本條例之罰鍰基準、舉發或輕微違規勸導、罰鍰繳納、向
    處罰機關陳述意見或裁決之處理程序、分期繳納之申請條件
    、分期期數、不依限期繳納之處理、分期處理規定及繳納機
    構等事項之處理細則，由交通部會同內政部定之，道路交通
    管理處罰條例第九十二條第三項分別定有明文，可知就道路
    交通管理處罰條例各條所定處罰之罰鍰基準，本即經由法律
    明確授權行政機關訂定，而觀諸道路交通管理處罰條例第十
    七條第一項及違反道路交通管理事件統一裁罰基準及處理細
    則第二條第二項之違反道路交通管理事件統一裁罰基準表等
    規定，道路交通管理處罰條例第十七條第一項所定交通違規
    行為之罰鍰法定刑為九百元以上一千八百元以下，而上開裁
    罰基準表因營業汽車未按期參加檢驗對於社會用路大眾安全
    影響較為重大而將營業汽車之最低罰鍰基準定為一千三百元
    ，於法並無不合或不當，受處分人前開所辯，難認有理由。
  (四)綜上所述，受處分人確有原處分機關所指之交通違規行為，
    且受處分人就本件交通違規行為具有可歸責性且有故意過失
    等情，均堪以認定，揆諸前開規定及說明，原處分機關之裁
    處並無違法之處，是本件聲明異議為無理由，應予駁回。
據上論斷，應依道路交通案件處理辦法第十九條，裁定如主文。
中　　華　　民　　國　　96　　年　　6 　　月　　29　　日
                        臺灣臺北地方法院交通法庭
                            法  官  唐于智
上正本證明與原本無異。
如不服本裁定，應於裁定送達後5 日內向本院提出抗告狀。
                            書記官  李玟郁
中　　華　　民　　國　　96　　年　　7 　　月　　2 　　日
